【裁判字號】    98,易,2224
【裁判日期】    980908
【裁判案由】    竊盜
【裁判全文】
臺灣臺中地方法院刑事判決              98年度易字第2224號
公  訴  人  臺灣臺中地方法院檢察署檢察官
被      告  丙○○
            甲○○
            乙○○
上列被告等因竊盜案件，經檢察官提起公訴（98年度偵字第1346
8號），本院判決如下：
    主    文
丙○○、甲○○、乙○○犯結夥竊盜罪，均累犯，各處有期徒刑
捌月。
    犯罪事實
一、丙○○前於民國96年間，曾因竊盜案件，經本院以96年度易
    字第4324號判處有期徒刑8月、4月，並應執行有期徒刑10月
    確定，又因施用毒品案件，經本院以96年度中簡字第3030號
    判處有期徒刑5月確定，前開2案件嗣經本院裁定應執行有期
    徒刑1年2月確定，甫於97年9月22日因縮刑期滿而執行完畢
    。甲○○前於92年間，曾因竊盜案件，經本院以93年度中簡
    字第121號判處有期徒刑6月確定，於97年1月23日因易科罰
    金而執行完畢。乙○○前於96年間，曾因竊盜案件，經本院
    以96年度易字第3605號及96年度易字第5447號分別判處有期
    徒刑4月又15日、4月、4月及8月確定，嗣經本院裁定其應執
    行有期徒刑1年6月確定，甫於97年12月8日因縮刑期滿而執
    行完畢。詎渠等均不知悔改，於98年5月11日凌晨2時36分許
    ，由丙○○騎乘車牌號碼KXQ-682號重機車搭載乙○○，甲○○單獨騎乘車牌號碼JQQ-981號重機車，3人一同前往臺中
    市南屯區中和巷39之6號之「福德宮」欲竊取財物，由丙○○走向香爐前察看香油錢，甲○○則在四下張望遊走，乙○○則點香膜拜福德正神，俟渠等返回機車旁欲離去時，因甲○○發現機車停放處旁裝有由該「福德宮」總幹事林清輝所
    保管監視錄影「福德宮」金爐方向之攝影鏡頭1具（即監視
    器分割畫面編號2之攝影鏡頭），丙○○、甲○○及乙○○3
    人商議後，即基於意圖為自己不法所有之犯意聯絡，推由丙○○以徒手方式，伸手竊取該處之攝影鏡頭1具。得手後，
    渠3人欲駕車離去途中，甲○○又發現出口處另有監視錄影
    福德宮後方之攝影鏡頭1具（即監視器分割畫面編號3之攝影
    鏡頭），渠3人接續前開犯意聯絡，由甲○○持椅子幫助丙○○墊高後，再由丙○○以徒手方式伸手竊取該處之攝影鏡
    頭1具，得手後3人旋即分別騎乘機車逃逸。嗣於同日清晨6
    時許，經「福德宮」負責裝設該攝影鏡頭之丁○○發現後報
    警，為警循線查獲。
二、案經中和里里長王明頌及「福德宮」總幹事林清輝委由丁○○訴請臺中市警察局第四分局報告臺灣臺中地方法院檢察署
    檢察官偵查起訴。
    理  由
壹、程序部分：
    按「刑事訴訟法第159條之5明定：『被告以外之人於審判外
    之陳述，雖不符前4條之規定，而經當事人於審判程序同意
    作為證據，法院審酌該言詞陳述或書面陳述作成時之情況，
    認為適當者，亦得為證據。』、『當事人、代理人或辯護人
    於法院調查證據時，知有第159條第1項不得為證據之情形，
    而未於言詞辯論終結前聲明異議者，視為有前項之同意。』
    ，其立法理由在於傳聞證據未經當事人之反對詰問予以核實
    ，乃排斥其證據能力。惟當事人如放棄對原供述人之反對詰
    問權，於審判程序表示同意該等傳聞證據可作為證據，此時
    ，法院除認該傳聞證據欠缺適當性外，自可承認其證據能力
    。又當事人、代理人或辯護人於調查證據時，知有刑事訴訟
    法第159條第1項不得為證據之情形，卻表示『對於證據調查
    無異議』、『沒有意見』等意思，而未於言詞辯論終結前聲
    明異議者，應視為已有將該等傳聞證據採為證據之同意。」
    （詳最高法院94年度台上字第2976號判決意旨參照）。經查
    被告3人及檢察官於審判期日，對本案之全部證據之證據能
    力均不爭執，復於審判期日就本院提示之證據於言詞辯論終
    結前，均未就所調查之證據主張有刑事訴訟法第159條不得
    為證據之情形，本院審酌該等證據作成時，亦無不適當之處
    ，是參考上開最高法院判決要旨，應視為已有將該等傳聞之
    證據採為證據之同意，本案經調查之證據均有證據能力，合
    先敘明。
貳、實體部分：
一、訊據被告3人矢口否認涉有前揭竊盜犯行，被告丙○○辯稱
    ：伊當天因為有喝酒才破壞了監視鏡頭，但沒有竊取該鏡頭
    要轉賣的意思云云；被告甲○○則辯稱：本案是丙○○個人
    所為，與伊無關，伊是遭丙○○陷害，誤交損友所致云云；
    被告乙○○則以：伊只是去那裡點香拜拜，並沒有去偷等語
    置辯。惟查，上揭犯罪事實，業據證人即「福德宮」監視器
    裝設人丁○○於警詢中證述綦詳，且被告丙○○於警詢中亦
    供述：「我們是在98年5月11日約2時許，行經臺中市南屯區
    中和里中和巷39之6號（中和里福德宮）便停下來膜拜，要
    離開時我一時手癢好奇便將監視器徒手拆下來拿給乙○○及
    甲○○看，然後甲○○還告訴我另外還有一支監視器，我便
    再將另一支監視器徒手拆下來放在我所有重機車車號KXQ-68
    2號腳踏板上乘載乙○○，甲○○則獨自騎乘重機車車號JQQ
    -981號共同離開。」等語，於偵查中復自承：「（問：當日
    你與甲○○、乙○○等3人如何去福德宮？做何事？抵達土
    地公廟後你在廟前香爐內找硬幣？乙○○做何事？甲○○做
    何事？）當日騎機車閒逛，他們建議要去土地公廟，我載乙○○騎一部機車，甲○○自己騎一部機車，我去那邊，我在
    香爐內找硬幣，但是沒有找到，乙○○和甲○○都在那邊看
    。（問：何人發現第1個監視攝影鏡頭？他看到攝影鏡頭後
    ，指著鏡頭說些什麼？是甲○○提議去偷攝影鏡頭？）好像
    是乙○○發現的，他們說，有攝影鏡頭，好像是乙○○提議
    說，攝影鏡頭可以拔下來，所以我就去把它拔下來。（問：
    你們3人離開土地公廟前廣場後，為何未即駕駛機車離去，
    又逗留在出口道路上？你們在討論什麼？為何甲○○又走回
    看了第1個監視攝影鏡頭？你也頻頻回頭看第1個監視攝影鏡
    頭？）當時乙○○只叫我把鏡頭拔下來，我在拔攝影鏡頭，
    他們都知道，而且是他們建議我去拔鏡頭的。」、「（問：
    為何又竊取第2個監視攝影鏡頭？行竊過程如何？）我們拔
    完第1個鏡頭後，甲○○又發現第2個鏡頭，他就拿旁邊的椅
    子讓我墊上去偷鏡頭，乙○○在旁邊看。」、「（問：尚有
    何意見？）他們2個在警察局表示，他們沒有注意到我在偷
    鏡頭，當時在警察局我想一個人承擔起來，但是我事後我很
    生氣，當時是他們叫我去拔鏡頭，而且他們2個也在場，我
    現在說的是實情，確實是他們要我去拔鏡頭的。」等語明確
    ，亦核與被告甲○○於警詢中供述：「我們是在98年5 月11
    日約2時許，行經臺中市南屯區中和里中和巷39之6號（中和
    里福德宮）便停下來膜拜，要離開時我與乙○○均有告訴丙○○這邊有監視器，當我們要離開時丙○○便將重機車停下
    獨自行走至福德宮前，一會回來丙○○便將監視器拿給我們
    看，我還告訴丙○○還有監視器，然後他便又走過去將另一
    支監視器拆下來，再由丙○○騎乘重機車車號KXQ-682號載
    乙○○，我獨自騎乘重機車車號JQQ-981號共同離開。」等
    語相符；再本案偵查中經檢察事務官勘驗「福德宮」提供當
    日監視器攝錄之光碟結果：「一「02：36：56」被告3人騎
    乘2部機車到現場，丙○○及乙○○共乘1部，甲○○獨自騎
    乘1部。3人將機車停在土地公廟右前空地（即靠近2號監視
    器處）。二「02：37：19」3人下車後，丙○○逕走向廟前
    香爐，並徒手翻動香爐，似在蒐尋香爐內某物品。乙○○則
    去取香，甲○○則離開鏡頭視線，不知做何事。三「02：38
    ：03」丙○○蒐尋完後往廟右前方離開鏡頭視線，鏡頭內獨
    留乙○○持香膜拜。四「02：38：40」3人再回到機車旁，
    此時，甲○○發現2號監視器，並指著該監視器告知丙○○
    、乙○○2人。之後，丙○○即一直盯著該2號監視器。五「
    02：38：41」3人再分乘2部機車向另一出口離開，離開前，
    甲○○再回頭瞧著2號監視器，丙○○亦回望2號監視器並與
    乙○○有所談論，甲○○往前移動機車數公尺後再停住，丙○○、乙○○2人仍留在原處並繼續討論，丙○○仍不時回
    頭張望，乙○○則始終不敢回頭（似有所顧忌）。至02：4
    0：25時，丙○○、乙○○2人始發動機車往前與甲○○會合
    。然3人仍未立即離開，3人會合後，乙○○再度下車，3人
    似仍有討論，一會兒之後，甲○○往回走數步並望向2號監
    視器方向，丙○○與乙○○仍逗留原處講話。之後乙○○再
    度坐上機車，約5秒後，乙○○又下車，2人再討論約10秒鐘
    ，隨後，丙○○即下車並走向2號監視器，丙○○要卸下2號
    監視器時，乙○○徒步至離開鏡頭範圍之旁處等候，甲○○
    亦將機車駛向前方數公尺處等候，甲○○亦將機車駛向前方
    數公尺處等候，2人均刻意避開監視範圍。六「02：42：2 9
    」2號監視器被卸下。丙○○取下2號監視器走回機車停放處
    時，甲○○及乙○○即靠過來並分別坐上機車，3人隨即離
    開並消失在監視範圍。七「02：43：49」3號監視器被卸下
    。（然無任何影像可供勘驗）。」，足見被告3人原欲離去
    「福德宮」，俟因被告甲○○發現監視器分割畫面編號2之
    攝影鏡頭後，渠3人始繼續逗留，並不斷言談，顯見渠等推
    由被告丙○○下手竊取該編號2之攝影鏡頭，應係被告3人商
    議後之結果，益徵被告丙○○上開自白應與事實相符，而無
    誣陷被告甲○○、乙○○之情，是被告甲○○、乙○○2人
    前開辯稱本件竊盜係被告丙○○1人所為，與渠等無關云云
    ，洵無足採。又被告丙○○雖以渠等隨後將所竊得之2具攝
    影鏡頭丟棄路旁而未持之變賣得款花用，遂否認竊盜犯行，
    改辯稱伊僅係酒後破壞該攝影鏡頭云云，然依被告甲○○於
    偵查中供述：「（問：竊得2個攝影鏡頭後交由何人持有保
    管？之後又如何處理？要丟棄有與丙○○、乙○○2人討論
    ？何人說要丟棄掉？丟棄原因？）我們逛到東興路的公園，
    丙○○跟我說，原本想要拿去賣，我說，我不知道哪裡可以
    賣，然後他就把鏡頭丟掉。」等語觀之，足認被告3人竊取
    該2具攝影鏡頭，原即有變賣得款花用之意圖無誤，被告丙○○前開辯詞，應係事後卸責之詞，亦無足採。此外，本案
    復有「福德宮」監視器翻拍照片9張及監視器攝影錄製之光
    碟1片附卷足稽，事證明確，被告3人竊盜犯行洵堪認定。
二、查被告3人徒手竊取由該「福德宮」總幹事林清輝所保管之
    攝影鏡頭2具，核均係犯刑法第321條第1項第4款之結夥加重
    竊盜罪。又被告丙○○於96年間，曾因竊盜案件，經本院以
    96 年度易字第4324號判處有期徒刑8月、4月，並應執行有
    期徒刑10月確定，又因施用毒品案件，經本院以96年度中簡
    字第3030號判處有期徒刑5月確定，前開2案件嗣經本院裁定
    應執行有期徒刑1年2月確定，甫於97年9月22日因縮刑期滿
    而執行完畢等情；被告甲○○於92年間，曾因竊盜案件，經
    本院以93年度中簡字第121號判處有期徒刑6月確定，於97年
    1月23日因易科罰金而執行完畢等情；被告乙○○於96年間
    ，曾因竊盜案件，經本院以96年度易字第3605號及96年度易
    字第5447號分別判處有期徒刑4月又15日、4月、4月及8月確
    定，嗣經本院裁定其應執行有期徒刑1年6月確定，甫於97年
    12月8日因縮刑期滿而執行完畢等情，有被告3人之臺灣高等
    法院被告前案紀錄表各1份在卷可按，渠等於5年以內故意再
    犯本案有期徒刑以上之罪，均應依刑法第47條第1項規定，
    論以累犯，並各依法加重其刑。爰審酌被告3人犯罪之動機
    、目的、手段，前有不良前科，有渠等之臺灣高等法院被告
    前案紀錄表在卷可稽，及渠等不思以己力獲取報酬，而以竊
    盜行為，獲取不法之利益，破壞社會秩序甚鉅，犯罪所生之
    損害自屬重大，量刑本不宜輕縱，暨被告3人猶否認犯行，
    不知悔悟，及參酌被告丙○○犯後已與「福德宮」所在地之
    中和里里長王明頌達成和解，有和解書乙紙附卷足稽等一切
    情狀，各量處如主文所示之刑，以示懲儆。
據上論斷，應依刑事訴訟法第299條第1項前段，刑法第321條第1
項第4款、第47條第1項，判決如主文。
中    華    民    國    98    年    9     月    8     日
                  刑事第十四庭  法  官  許月馨
以上正本證明與原本無異。
如不服本判決應於收受送達後10日內向本院提出上訴書狀，並應
敘述具體理由；其未敘述上訴理由者，應於上訴期間屆滿後20日
內向本院補提理由書（均須按他造當事人之人數附繕本）「切勿
逕送上級法院」。
                                書記官  黃美雲
中    華    民    國    98    年    9     月    8     日
附錄論罪科刑法條
中華民國刑法第321條
（加重竊盜罪）
犯竊盜罪而有左列情形之一者，處 6 月以上、 5 年以下有期徒
刑：
一  於夜間侵入住宅或有人居住之建築物、船艦或隱匿其內而犯
    之者。
二  毀越門扇、牆垣或其他安全設備而犯之者。
三  攜帶兇器而犯之者。
四  結夥三人以上而犯之者。
五  乘火災、水災或其他災害之際而犯之者。
六  在車站或埠頭而犯之者。
前項之未遂犯罰之。


司法院資訊處製作；財團法人民間司法改革基金會備份。
